【裁判字號】    89,交抗,106
【裁判日期】    890530
【裁判案由】    違反道路交通管理處罰條例
【裁判全文】
臺灣高等法院刑事裁定                            八十九年度交抗字第一六號
    抗  告  人
    即受處分人  甲○○
右抗告人因違反道路交通管理處罰條例案件，不服台灣士林地方法院中華民國八十九
年四月二十八日裁定（八十九年度交聲字第一０七號），提起抗告，本院裁定如左：
    主  文
抗告駁回。
    理  由
一、抗告意旨如抗告狀所載。（如附件）
二、按汽車駕駛人，駕駛汽車肇事致人受傷或死亡，應即採取救護或其他必要措施，
    並向警察機關報告，不得駛離；違者吊扣其駕照三個月至六個月，逃逸者吊銷駕
    駛執照，道路交通管理處罰條例第六十二條第一項定有明文。
三、本見抗告人即受處分人甲○○於民國八十八年十一月二十九日二十三時四十五分
    許，駕駛車牌號碼ＣＶ─０四五九號自用小客車，沿臺北市○○○路○段一七九
    巷西向東行駛，途經臺北市○○○路○段一七九巷十三號前，其車右前角、右前
    輪撞及同向直行、由高天來騎乘之腳踏三輪車左後車尾，致高天來倒地，受有雙
    腳受傷之傷害，受處分人肇事後未能採取救護或其他必要措施，並向警察機關報
    告，即駕車逃逸，案經臺北市政府警察局交通警察大隊警員依路人記下之車號循
    線查獲舉發，並據被害人高天來指述綦詳（參見原審八十九年四月二十七日訊問
    筆錄），且有臺北市政府警察局大同分局交通分隊製作之道路交通事故調查報告
    表、現場圖、現場談話紀錄表、交通警察大隊道路交通事故補充資料、交通事故
    研判表等附卷可參。雖受處分人辯稱：案發當日因母親身體不適，返家心切，以
    為當時僅係撞到路障，不知有人受傷，故未停車查看，且事後即與被害人和解，
    實非有意規避肇事責任而駕車逃離現場云云。惟查受處分人駕駛車輛係以右前角
    、右前輪撞及被害人三輪車之左後車尾，業據受處分人直承不諱。由該車碰撞點
    在右前角，亦即在受處分人駕駛該車時之視角範圍內，被告所辯以為撞及路障，
    不知有人受傷云云，要無可採，自不容以母親身體不適，返家心切為由而諉卸責
    任。參以受處分人於八十八年十一月二十九日深夜肇事後，隨即將肇事車輛送修
    ，嗣於八十八年十二月十日，警員依路人記下之車牌號碼循線查獲受處分人時，
    該車保險桿及右前側葉子板已烤漆修復，此有臺北市政府警察局交通警察大隊交
    通事故車輛勘驗紀錄表一件在卷可參，益證受處分人確知肇事傷人，為脫免責任
    而逃逸，事證已明，所辯要無可採。又受處分人辯稱伊自有駕照以來從未發生事
    故，且發生事故深感懺悔，希從輕處分云云。惟依前揭規定，逃逸者即應吊銷駕
    駛執照，原處分機關與法院實無從輕裁量之權限。原處分機關依首揭規定，裁處
    吊銷其駕駛執照，核無違誤或不當，原審依道路交通案件處理辦法第十九條之規
    定，駁回受處分人之異議，即無違誤。受處分人之抗告非有理由，應予駁回。
六、據上論結，應依道路交通案件處理辦法第二十六條，刑事訴訟法第四百十二條，
    裁定如主文。
中    華    民    國    八十九    年      五        月      三十        日
                        臺灣高等法院刑事第二十四庭
                            審判長法  官  陳  貽  男
                                  法  官  李  世  貴
                                  法  官  聶  齊  桓
右正本證明與原本無異。
不得再抗告。
                                  書記官  于      誠
中    華    民    國    八十九    年      五      月      三十一      日


司法院資訊處製作；財團法人民間司法改革基金會備份。
